臺灣桃園地方法院民事裁定               100年度抗字第92號
抗  告  人  劉玉文
相  對  人  東元資融股份有限公司
法定代理人  周佳琳
上列當事人間聲請本票裁定事件，抗告人對於民國100 年6 月23
日本院100 年度司票字第2761號裁定提起抗告，本院裁定如下：
    主  文
抗告駁回。
抗告程序費用新台幣壹仟元由抗告人負擔。
    理  由
一、抗告意旨略以：(一)相對人執有抗告人與訴外人李添丁於民國
    99年12月30日簽發面額新台幣（下同）3 萬2,148 元如附表
    所示本票乙紙（下稱系爭本票），詎到期日後尚有2 萬9469
    元未獲兌現，依票據法第123 條規定，聲請裁定強制執行獲
    原審准許。(二)惟系爭本票係李添丁購買汽車所簽發，抗告人
    係遭李添丁誘騙做保證，始於系爭本票上簽名。李添丁所購
    買之車子為其財產，系爭本票應由其全權負責，卻置之不理
    。相對人執系爭本票聲請裁定准予強制執行，於法即有未合
    。爰依法提起抗告，請求廢棄原裁定云云。
二、按執票人向本票發票人行使追索權時，得聲請法院裁定後強
    制執行，票據法第123 條定有明文。次按，本票執票人，依
    票據法第123 條規定，聲請法院裁定許可對發票人強制執行
    ，係屬非訟事件，此項聲請之裁定，及抗告法院之裁定，僅
    依非訟事件程序，就本票形式上之要件是否具備予以審查為
    已足，並無確定實體上法律關係存否之效力，如發票人就票
    據債務之存否有爭執時，應由發票人提起確認之訴，以資解
    決，亦經最高法院57年臺抗字第76號、56年臺抗字第714 號
    判例意旨闡釋明確。
三、經查，相對人主張伊執有抗告人與李添丁所共同簽發、免除
    作成拒絕證書之系爭本票1 紙，經提示後未獲全部清償之事
    實，據其提出系爭本票為證，經原審核對後，將本票原本發
    還而留本票影本附卷，並裁定准予強制執行。本院審核系爭
    本票形式上必要記載事項俱屬記載完全。雖未記載發票地、
    付款地，惟發票人即抗告人設住所於「桃園縣楊梅市○○路
    116 巷38號5 樓」之事實，有抗告人之戶籍資料影本在卷可
    稽；依票據法第120 條第4 項及第5 項規定，應以上開地址
    為發票地、付款地，核屬本院轄區，原裁定准予強制執行，
    形式上審查即無不合。
四、抗告意旨雖以伊係為李添丁購車作保證而簽名於系爭本票云
    云。惟細繹系爭本票發票人欄係記載「發票人（保證人）」
    ，再由抗告人簽名捺指印簽發（見原審卷第5 頁），足見抗
    告人與李添丁係共同發票人。至發票人欄記載「發票人（保
    證人）」，無非係表明抗告人與李添丁共同簽發系爭本票之
    原因而已，並不影響抗告人為共同發票人之地位。且抗告人
    主張亦屬實體爭執事項，揆諸上開說明，仍應由抗告人另訴
    解決，不得於非訟事件程序中爭執。原裁定認抗告人與李添
    丁共同簽發系爭本票，就相對人請求准予強制執行，於法並
    無不合。抗告意旨指摘原裁定不當，求為廢棄改判，為無理
    由，應予駁回。
五、據上論結，本件抗告為無理由，依非訟事件法第46條、第21
    條第2 項、第24條第1 項，民事訴訟法第495 條之1 第1 項
    、第449 條第1 項、第95條、第78條，裁定如主文。
中    華    民    國  100     年    9     月    22    日
                  民事第二庭審判長法  官  劉克聖
                                  法  官  劉佩宜
                                  法  官  張金柱
附表
┌──┬────┬─────┬─────┬────┬────┐
│編號│票號    │發票日    │面額      │到期日  │發票人  │
│    │        │          │          │        │        │
├──┼────┼─────┼─────┼────┼────┤
│ 1. │0000000 │99年12月30│3萬2148元 │100 年2 │李添丁  │
│    │        │日        │          │月20日  │劉玉文  │
├──┴────┴─────┴─────┴────┴────┤
│備註：系爭本票面額3萬2,148元，尚有2萬9,469元尚未兌現      │
└─────────────────────────────┘
本裁定不得再抗告。
以上正本係照原本作成。
中    華    民    國   100    年    9     月    26    日
                                  書記官  葉靜瑜